臺灣高等法院高雄分院刑事判決　　　　100年度上訴字第442號
上　訴　人　臺灣高雄地方法院檢察署檢察官
上　訴　人
即　被　告　李國忠
選任辯護人　張永昌律師
　　　　　　陳煜昇律師
上列上訴人因被告毒品危害防制條例案件，不服臺灣高雄地方法
院98年度訴字第1159號中華民國100年1月14日第一審判決（起訴
案號：臺灣高雄地方法院檢察署98年度偵字第13628 、20438 、
20439 、22257 、23659 號），提起上訴，本院判決如下：
    主  文
原判決關於李國忠部分撤銷。
李國忠犯如附表一所示之罪共柒罪，均累犯，各處如附表一所示
之刑。應執行有期徒刑貳拾伍年，扣案如附表二編號2 所示之物
沒收；未扣案之販賣毒品所得共新臺幣貳萬玖仟伍佰元沒收，如
全部或一部不能沒收時，以其財產抵償之。
   事  實
一、李國忠前因違反毒品危害防制條例案件，經原審法院以94年
    度訴字第1059號判決各處有期徒刑8 月、8 月、1 年2 月、
    8 月，應執行有期徒刑2 年8 月確定；復因違反毒品危害防
    制條例案件，經原審法院以94年度訴字第3718號判決各處有
    期徒刑9 月、5 月，應執行有期徒刑1 年2 月確定；又上開
    案件經原審法院以96年度聲減字第3196號裁定分別減刑並定
    應執行刑為有期徒刑7 月、1 年4 月確定，經接續執行，於
    民國96年12月29日縮短刑期執行完畢。李國忠明知海洛因及
    甲基安非他命分別為毒品危害防制條例第2 條第2 項第1 款
    、第2 款所列之第一、二級毒品，未經許可不得持有、販賣
    ，竟仍分別基於意圖營利而販賣第一級毒品海洛因、第二級
    毒品甲基安非他命之犯意，以其所有門號0000000000號行動
    電話，分別於附表一所示時、地，以附表一所示之對價，販
    賣附表一所示毒品予黃惠國、莊景成、雲群文等人。嗣經警
    於98年4 月30日持搜索票，在附表二所示李國忠住處，扣得
    其所有供販賣第一、二級毒品所用如附表二編號2 所示之行
    動電話1 支( 含門號0000000000號SIM 卡1 張) ，而查悉上
    情。
二、案經內政部警政署刑事警察局移送、高雄市政府警察局苓雅
    分局以及臺南縣警察局善化分局報告臺灣高雄地方法院檢察
    署檢察官偵查起訴。
    理  由
一、證據能力方面
  (一)按被告以外之人於審判外之言詞或書面陳述，除法律有規定
    者外，不得作為證據，刑事訴訟法第159 條第1 項固定有明
    文。惟按被告以外之人於偵查中向檢察官所為之陳述，除顯
    有不可信之情況者外，得為證據；被告以外之人於檢察事務
    官、司法警察官或司法警察調查中所為之陳述，與審判中不
    符時，其先前之陳述具有較可信之特別情況，且為證明犯罪
    事實存否所必要者，亦得作為證據，同法第159 條之1 第2
    項、第159 條之2 亦分別有明文規定。
  (二)查證人即共同被告雲群文、黃惠國、郭于禎、莊景成於警詢
    中之陳述，均屬被告以外之人於審判外之言詞陳述，就證明
    被告李國忠犯行部分，與審判中所述未盡相符，本院審酌其
    等3 人之警詢筆錄，係經承辦警員依法告知權利後所為，詢
    問筆錄之記載亦採取一問一答之方式，渠等於原審審理中到
    庭作證時，未曾反映警詢筆錄係遭受不正方法訊問或非出於
    其自由意志為陳述，足見該筆錄之記載均係出自證人自由意
    識下所陳述，警方並未以不當或強暴之方法向其取供，復於
    詢問完畢後經其親閱無訛後始簽名，此有警詢筆錄在卷可憑
     ( 見 警卷第3 至5 頁、22至26頁、第39至45頁、第65至67
    頁、第98至103 頁、第110 至111 頁偵三卷第1 至4 頁) ，
    堪認員警製作上開證人之警詢筆錄時，均已依法定程序為之
    ，並無違法取供情事，渠等陳述之信用性已受保障。再徵諸
    上開證人於警詢時之陳述較接近案發時點，且其陳述當時未
    直接面對被告李國忠，衡情較無受到人情壓力及串供之可能
    ，其證言因未受污染，憑信性甚高，應認其等先前於警詢之
    陳述均具有較可信之特別情況，且與本案待證事實間具有相
    當之關聯性及必要性，而均具有證據能力。
  (三)次按現行法之檢察官仍有訊問被告、證人及鑑定人之權限，
    其應踐行之程序又多有保障被告或被害人之規定，證人、鑑
    定人於偵查中亦均須具結，就刑事訴訟而言，其司法屬性甚
    高；而檢察官於偵查程序取得之供述證據，其過程復尚能遵
    守法令之規定，是其訊問時之外部情況，積極上具有某程度
    之可信性，除消極上顯有不可信之情況者外，均得為證據。
    故主張其為不可信積極存在之一方，自應就此欠缺可信性外
    部保障之情形負舉證責任；而所謂「顯有不可信」之情況，
    係指其不可信之情形，甚為顯著瞭然者，固非以絕對不須經
    過調查程序為條件，然須從卷證本身，綜合訊問時之外部情
    況，為形式上之觀察或調查，即可發現，無待進一步為實質
    調查之情形而言( 最高法院98年度台上字第2904號、96年度
    台上字第5684號判決意旨參照) 。查證人雲群文、黃惠國、
    莊景成、高漢武、郭于禎就被告李國忠犯行部分，於檢察官
    偵查中具結所為之證述，查無積極證據顯示檢察官在偵查時
    有不法取供之情形，又綜合其做成證述之各項外部情狀，亦
    無何證據顯示該證述有顯不可信之情況，且上開證人分別於
    原審及本院審理時到庭作證，經被告及辯護人行使詰問權，
    證人等未曾提及檢察官在偵查時有不法取供之情形，被告及
    辯護人亦未釋明上開陳述有顯不可信之情況，依刑事訴訟法
    第159 條之1 第2 項規定，應認為上開證人於偵查中之證述
    均具有證據能力。
  (四)再按除法律另有規定外，實施刑事訴訟程序之公務員因違背
    法定程序取得之證據，其有無證據能力之認定，應審酌人權
    保障及公共利益之均衡維護；又被告以外之人於審判外之陳
    述，雖不符合同法第159 條之1 至第159 條之4 之規定，但
    經當事人於審判程序同意作為證據，法院審酌該言詞陳述或
    書面陳述作成時之情況，認為適當者，亦得為證據；當事人
    、代理人或辯護人於法院調查證據時，知有第159 條第1 項
    不得為證據之情形，而未於言詞辯論終結前聲明異議者，視
    為有前項之同意，刑事訴訟法第158 條之4 、第159 條第1
    項、第159 條之5 分別定有明文。除上述各證人就被告李國
    忠部分於警詢、偵查中之證詞外，其餘本判決下列所引用之
    各項供述證據，當事人均不爭執各該證據之證據能力，且迄
    本院言詞辯論終結前亦均未就該等證據之證據能力聲明異議
    ，本院審酌此等證據資料取得及製作時之情況，尚無違法不
    當及證明力明顯過低之瑕疵，以之作為證據應屬適當；另本
    判決後述所引之各項非供述證據，無證據證明係實施刑事訴
    訟程序之公務員以不法方式所取得，且亦無證據證明係非真
    實，復均與本件待證事實具有關聯性，是依刑事訴訟法第
    158 條之4 之反面解釋，當有證據能力；又前開供述與非供
    述證據復經本院於審理期日中合法調查，自均得作為本案證
    據使用。
二、訊據被告李國忠矢口否認有何販賣第一、二級毒品犯行，辯
    稱：黃惠國誤會我開走他的車子去做案，所以他才挾怨報復
    ，誣指我販賣毒品，我不認識莊景成；雲群文以為他被查獲
    是我去報案的，他為了要減刑、交保，所以才會誣賴我，行
    動電話通聯紀錄內容是我與雲群文合資向綽號「阿妹仔」購
    買毒品；我從事成衣買賣，沒有販賣毒品云云。經查：
  (一)附表一編號1 、2 所示販賣第一級毒品海洛因予黃惠國、莊
    景成部分：
  1.證人黃惠國於警詢及偵查中具結證稱：我分別於98年2 月4
    日上午8 時21分許、同年2 月6 日凌晨0 時44分許，以莊景
    成申辦之門號0000000000號行動電話撥打被告李國忠所使用
    門號為0000000000號行動電話，與他相約在高雄市鳳山區鳳
    農市場，向李國忠各購買海洛因3500元，李國忠會親自送過
    來，莊景成都會在旁邊，莊景成都知道我向李國忠購買海洛
    因，且這2 次都有拿到毒品，也有給李國忠錢等語( 見警卷
    第110 至111 頁，偵三卷第108 至110 頁、第121 至124 頁
    ) ，其就購買毒品之時、地、金額及交易方式均指述明確，
    所述交易方式及時間經核與卷內所附證人黃惠國持用門號00
    00000000號行動電話之單向通聯紀錄( 見警卷第94頁) 時間
    互核相符。證人莊景成於偵查中亦具結證述上開門號000000
    0000號行動電話為其所有由黃惠國使用等情（見偵一卷第34
    6 頁）。且同案被告雲群文於98年5 月1 日偵查中供稱：莊
    景成、黃惠國原本是向李國忠購買毒品，我是負責幫李國忠
    接聽電話、運送毒品，後來李國忠將一部分向他買毒品的人
    撥過來，要他們直接打電話跟我連絡等語在卷可佐( 見偵一
    卷第357 頁) 。足見證人黃惠國前開指證，堪可採信。
  2.被告雖以前詞置辯，而證人黃惠國亦於原審審理中翻異前詞
    ，改稱：我並未向被告李國忠購買毒品，我於檢察官偵訊中
    多次證述有向被告李國忠購買毒品，是因我聽刑警說我的車
    子遭被告李國忠等人開去做案，我心理不高興，所以才這樣
    說云云( 見原審卷二第221 頁) 。然查，證人莊景成於警詢
    及原審審理中證述：黃惠國所使用車號7089 -NU豐田白色自
    小客車目前由綽號「阿文」( 雲群文) 在使用，黃惠國於98
    年2 月27日通緝遭緝獲後，黃惠國就叫我找雲群文把車子開
    走等語( 見警卷第121 頁，原審卷二第231 、232 頁) 。再
    者，他案被告雲群文、王憲正、高漢武於98年3 月28日、3
    月30日、3 月31日駕駛前開車輛行竊當時，被告李國忠均未
    曾參與該竊盜犯行，有原審法院98年12月9 日98年度訴字第
    1159號判決在卷可稽( 見原審卷一第302 頁) 。衡諸常情，
    員警自不可能無故向證人黃惠國表示其車輛係遭被告李國忠
    開去做案。且證人黃惠國亦曾自述：警察並沒有說車子被李
    國忠開去做案，我也沒有向莊景成求證有無將車子交給李國
    忠等語( 見原審卷二第10頁、第11頁) ，則其亦不可能無端
    自行認定車子係遭被告李國忠開去做案。況且，縱證人黃惠
    國果真係挾怨報復被告李國忠，則其僅需指控被告李國忠1
    人販賣毒品即可，然其卻於偵查中復明確具結證稱其亦曾向
    同案被告雲群文購買毒品，並能確切指出販賣之時、地( 見
    偵三卷第121 至124 頁) ，復於原審審理中表示其就同案被
    告雲群文部分之指證均屬實在( 見原審卷二第225 頁)。 而
    雲群文販賣毒品予黃惠國之事實，亦據雲群文當庭認罪並經
    原審判決在案( 見原審卷二第104 至111 頁) 。證人黃惠國
    所為，核與一般挾怨報復之常情有違。且被告李國忠先前於
    原審訊問時陳稱：我不認識莊景成、黃惠國( 見原審卷二第
    149 頁) ，此與證人黃惠國於審理中證稱其認識被告李國忠
    已有矛盾( 見原審卷二第220 頁) 。雖被告李國忠事後復改
    稱：我與黃惠國是在一個叫大象的朋友處認識等語( 見原審
    卷二第269 頁) ，惟其前後不一之陳述，僅益凸顯其係急欲
    脫罪，而為之前後矛盾之語。再者，證人事後翻異前詞，而
    為與先前不盡相符之證述，或係因擔心被告對其不利，或係
    因與被告勾結串供而為迴護被告之詞，其原因不一而足，仍
    應一一審酌比對其前後證述之內容，予以判斷何者較可採信
    ，而為認事用法，始屬適當。自難僅因其將有可能遭受偽證
    罪之處罰，而遽認證人於審判程序中所言必定為真，故辯護
    意旨稱證人黃惠國甘冒偽證罪之處罰，仍為與偵查中不相符
    合之證述，足見其審判中所言應屬實在等語，即有未洽。綜
    上，證人黃惠國於原審審理中翻異前詞，然其證詞有諸多矛
    盾及與常情不符之處，顯屬事後迴護被告李國忠之詞，要難
    採信，自應以其先前於警詢及偵查中之陳述較屬可採。
  3.證人莊景成於偵查及原審雖均證述：我沒有跟李國忠買過毒
    品，我施用的毒品是與黃惠國一起向雲群文買的，買毒品是
    由黃惠國拿手機聯絡云云( 偵一卷第346 、347 頁，偵三卷
    第103 頁，原審卷二第229 至235 頁) 。惟其證詞核與黃惠
    國、雲群文前開陳述不符。本院參酌黃惠國、雲群文之陳述
    相合，且莊景成坦承黃惠國用以向被告李國忠購買毒品之行
    動電話為其所有等情，堪認被告李國忠確實有如附表一編號
    1 、2 所示犯行。
  (二)附表一編號3 至7 所示被告李國忠販賣第一級毒品海洛因及
    第二級毒品甲基安非他命予雲群文部分：
  1.附表一編號3部分：
  (1)門號0000000000號行動電話係雲群文所持用乙情，業據證人
    自承在卷（見偵一卷第357 頁）。而門號0000000000號行動
    電話係被告李國忠所持用，亦據證人雲群文於於警詢及偵查
    中確認無訛（見警卷第40頁、偵一卷第358 頁），且經被告
    李國忠於原審羈押庭訊問中陳稱「0000000000手機是我向人
    家購買來的」等語在卷可稽( 見原審98年度聲羈字第371 號
    卷第15頁) 。又該0000000000號門號與被告李國忠上開持用
    之門號0000000000號行動電話於98年4 月1 日下午5 時23分
    39秒許及同日下午5 時24分41秒許之通話內容分別為：「A(
    郭于禎) ：貴哥開門。B(李國忠) ：我現在人在那個呢，加
    油站呢。A ：我們在菜市場。B ：那你在那裡等我一下，我
    馬上過來。A ：那我在這裡等你。B ：好，我馬上過去（郭
    于禎代接）」、「B(雲群文) ：等一下。A ：大仔，你出發
    了嗎？不然我們過去，我趕著要過去那個勒。B ：我等一下
    也要過去，不然也沒有零件阿。A ：好吧，不然我等你。B
    ：好。」，有0000000000號行動電話通訊監察譯文1 紙附卷
    可憑（見偵一卷第386 頁）。前開第一通通訊監察內容復經
    原審當庭勘驗屬實( 見原審卷二第248 頁) ，且為被告、辯
    護人不爭執。另證人雲群文及郭于禎均表示該電話內容係郭
    于禎與被告李國忠之聲音( 見原審卷二第248 頁) ，被告李
    國忠亦如此自承( 見見原審卷二第247 頁) 。足認上開通話
    內容確係被告李國忠與證人郭于禎、雲群文之對話內容無訛
    。
  (2)證人雲群文就上開通聯譯文之內容，於98年7 月30日偵訊中
    具結證稱：「李國忠也有在賣海洛因、安非他命，李國忠的
    綽號是泰國仔、貴仔、貴哥。我有向李國忠買過海洛因、安
    非他命，李國忠賣毒品的方式是我要親自過去李國忠賣毒品
    地點，鳳山市鳳農果菜市場的休息中心、武義街的住所。李
    國忠武義街住所就在加油站附近，安非他命就以蠻牛代替，
    海洛因就是講說要加油，我跟李國忠買毒品的時地因為次數
    太多，我已經忘記。（提示郭于禎98年4 月1 日5 ：23通訊
    監察譯文）當天是要過去跟李國忠買海洛因，後來我確實有
    過去，是去鳳山市鳳農市場內找李國忠購買海洛因。當時我
    跟郭于禎已經到了鳳農市場，我們打電話給李國忠，他說他
    在加油站，就是說他在武義街的住處，李國忠要我們在現場
    等他，後來我們再打一通確認他是否出發，李國忠要我們再
    等一下，要不然也沒有零件，零件就是指海洛因，因為李國
    忠有時候海洛因是放在鳳農市場裡面」等語( 見偵三卷第37
    至43頁) 。另證人即同案被告郭于禎亦於98年7 月23日偵查
    中具結證稱：「我認識李國忠，我跟雲群文是叫他大哥，其
    他人好像是叫他貴哥。雲群文賣毒品來源就是李國忠，因為
    我跟雲群文一起去鳳山市鳳農市場、或到武義街與武營路交
    叉口的加油站拿毒品要回來賣的話，就是跟李國忠拿的。（
    提示98年4 月1 日郭于禎與李國忠通訊監察譯文）就是當天
    雲群文跟李國忠約好說要拿海洛因，我們已經在鳳農市場門
    口，我打給李國忠，請他開門，結果李國忠說他在加油站，
    要我們等一下，後來那一通，是我們問李國忠趕回來沒，要
    不然我們過去加油站找他。李國忠回答我們要我們再等一下
    ，要不然說也沒有零件，就是說海洛因放在鳳農市場，他要
    回來才有辦法拿給我。」等語甚明( 見偵三卷第1 至4 頁)
    。細譯上開通話內容與證人雲群文、郭于禎之結證內容，經
    相互勾稽比對均互核相符，是證人雲群文、郭于禎上開證詞
    堪予採信。
  2.附表一編號4部分：
  (1)雲群文所持用之0000000000門號與被告李國忠持用之000000
    0000號行動電話於98年4 月3 日上午5 時19分28秒許之通話
    內容為：「A(雲群文) ：大仔，要在那裡加油？（購毒術語
    ）B(李國忠) ：菜市場。A ：好。B ：要上來買幾杯飲料過
    來。A ：好。」，有0000000000號行動電話通訊監察譯文1
    紙附卷可憑（見偵一卷第388 頁背面）。該監聽內容復經原
    審當庭勘驗屬實，有勘驗筆錄可參( 見原審卷二第249 頁)
    ，並為被告、辯護人不爭執，另證人雲群文亦表示該電話內
    容係其與被告李國忠之聲音( 見原審卷二第249 頁) ，被告
    李國忠亦如此自承( 見原審卷二第249 頁) ，足認上開通話
    內容確係被告李國忠與證人雲群文之對話內容無訛。
  (2)證人雲群文就上開通聯譯文之內容，於98年7 月30日偵訊中
    具結證稱：「（提示98年4 月3 日上午5 ：19通訊監察譯文
    ）這通是我要跟李國忠買海洛因，因為內容中我問他要在那
    邊加油，就是前述的暗號，加油指買海洛因，李國忠回答說
    菜市場，就是說是在鳳農市場的休息中心，他要我順便帶飲
    料過去。」等語( 見偵三卷第37至43頁) 。另證人郭于禎於
    98年7 月23日偵查中具結證述：「（提示98年4 月3 日上午
    5 ：19通訊監察譯文）就是雲群文要去找李國忠買毒品，李
    國忠表示說他在菜市場，要雲群文帶飲料過去。這通應該是
    雲群文打的。我有一起去。」等語( 見偵三卷第17至21頁)
    。查上開通話內容與證人雲群文、郭于禎之結證內容勾稽比
    對，均互核相符。是證人雲群文、郭于禎上開證詞堪屬可採
    。
  3.附表一編號5部分：
  (1)門號0000000000號行動電話係陳勵志所持用，已據證人陳勵
    志於警詢中確認無訛（見偵二卷第116 頁）。又該雲群文持
    用之門號0000000000行動電話與陳勵志上開持用之00000000
    00號行動電話於98年4 月4 日下午4 時43分31秒許之通話內
    容為：「B(陳勵志):你這次怎麼半怎麼5 千。A(雲群文):那
    一天拿比較好，這次拿比較貴，5 千我不划算。B:你要先講
    ，因為我跟他拿5 千。A:沒關係，這次算5 千。B:那你再跑
    一趟拿5 千的。A:5 千的，好( 背景聲很多人) 。」、「B:
    你過來了嗎？A:還沒有，我在我老闆這裡補貨，等一下再過
    去。B:那等一下再過來好了，我剛打電話給他他沒接，等一
    下接到他你再送過來。A:好。」，有0000000000號行動電話
    通訊監察譯文1 紙附卷可憑（見偵一卷第391 頁背面) 。證
    人雲群文、陳勵志均坦承上開電話通聯內容為真正（見偵二
    卷第117 頁）。
  (2)證人雲群文就上開通聯譯文之證詞，於98年6 月4 日警詢中
    證述：「警方提示通訊監察譯文（第9 則）：於98年4 月4
    日下午4 時43分31秒，0000-000000 號行動電話由陳勵志持
    用撥入我持用之0000-000000 門號，這段話的意思是他向我
    購買了5000元毒品海洛因，他要我再拿5000元毒品過去給他
    ，不過後來我並未送過去。我只賣過1 次毒品海洛因給陳勵
    志。」等語( 見警卷第25頁背面) ，另其於98年7 月29日偵
    查中證稱：「（提示98年4 月4 目下午4 ：43通訊監察譯文
    ）這次是我幫李國忠賣給陳勵志的，不是我自己賣的，陳勵
    志問我這次半半怎麼5000元，因為電話中的半是指半半，至
    於裡面提到貨比較好，都是銷售的手段，但實際銷售金額都
    是5000元，只是要陳勵志來跟我買。陳勵志說他跟他朋友拿
    5000元要跟我買，所以我跟他說沒關係，這次算他5000元就
    好。這次是幫李國忠賣的。這次是有拿半半的海洛因拿給陳
    勵志，地點也是在建國路上的小北百貨。（提示98年4 月4
    日下午4 ：57通訊監察譯文）陳勵志問我說我過來了沒，我
    回答說我在老闆這裡補貨，老闆就是指李國忠。」( 見偵三
    卷第27至30頁) 。經核上開通話內容與證人雲群文之結證內
    容所述時、地等細節均相符合，是證人雲群文上開證詞堪予
    採信。且雲群文販賣毒品與陳勵志之犯行，亦據其坦承無誤
    ，並經原審判決在案( 見原審卷二第104 至111 頁) ，則雲
    群文確於98年4 月4 日下午4 時許，販賣第一級毒品海洛因
    予陳勵志無訛。而雲群文證述該毒品係來自被告李國忠一節
    ，應屬非虛。至於陳勵志否認向雲群文購買海洛因施用（見
    偵二卷第116 頁），應係卸責之詞，不足採信。
  4.附表一編號6部分：
  (1)雲群文所持用之門號0000000000號行動電話與被告李國忠上
    開持用之0000000000號行動電話於98年4 月7 日下午2 時27
    分20秒許之通話內容為：「A(雲群文) ：你請貴兄聽。B ：
    你在那裡要找？A ：我阿文，在那邊？B ( 李國忠) ：菜市
    場。A ：大仔，要蠻牛，我叫小武過去拿2500給你，你再拿
    給他。B ：停車場那邊嗎？A ：第一下他到，我在打給你。
    B ：你叫他從地下室側門過來，不用在騎上去，不用再進來
    。A ：好，我告訴他」，有0000000000號行動電話通訊監察
    譯文1 紙附卷可憑（見偵一卷第395 頁背面），該監聽內容
    復經原審當庭勘驗屬實( 見原審卷二第250 至251 頁) ，且
    為被告、辯護人不爭執，另證人雲群文及雲群文均表示該電
    話內容之聲音係雲群文與被告李國忠之聲音( 見原審卷二第
    251 頁) ，被告李國忠亦如此自承( 見原審卷二第251 頁)
    。足認上開通話內容確係被告李國忠與證人雲群文之對話內
    容無訛。
  (2)證人雲群文就上開通聯譯文之證詞，於98年7 月14日警詢及
    98年8 月21日偵訊中分別證稱：「警方提示通訊監察譯文（
    第1 則）：於98年4 月7 日下午2 時27分20秒，我持用之00
    00000000門號撥入由李國忠持用之0000000000門號，我叫小
    武過去跟李國忠拿2500元的安非他命。所說的蠻牛就是安非
    他命。小武就是高漢武。所稱菜市場就是高雄縣鳳山的鳳農
    市場，是我要向李國忠購買2500元的安非他命毒品，這次我
    有買到安非他命毒品。」( 見警卷第40頁) 、「（提示98年
    4 月7 日下午2 ：27、98年4 月8 日上午2 ：43二通的通訊
    監察譯文），第一通是裡面說請貴兄聽，貴兄就是李國忠。
    菜市場就是指鳳農市場。至於大仔要蠻牛，就是我稱呼李國
    忠大仔，要蠻牛是要買安非他命。小武指高漢武。裡面提到
    我叫小武拿2500給我，我再拿給他，就是指我請高漢武拿
    2500元過去給李國忠買2500元的安非他命，請他拿2500元的
    安非他命給高漢武帶回來。是由高漢武當場拿安非他命回來
    。這次是我跟李國忠買2500元的安非他命，我有又付2500
    元，也有取得2500元代價的安非他命。」等語( 見偵三卷第
    202 至205 頁) 。查上開通話內容與證人雲群文之結證內容
    ，經相互勾稽均互核相符，是證人雲群文上開證詞堪予採信
    。
  5.附表一編號7部分：
  (1)上開雲群文持用之門號0000000000號行動電話與被告李國忠
    持用之0000000000號行動電話於98年4 月8 日凌晨1 時34分
    56秒許及同日凌晨2 時43分35秒許之通話內容分別為：「A(
    雲群文) ：大仔，要去那裡加油？B(李國忠) ：要加油歐？
    那就在菜市場，我現在在這附近吃飯，大約20分鐘。A ：那
    我10分鐘再出發。」、「A ：他到了。B ：我在上面了阿。
    A ：小武他在樓下，他在下面等。B ：好，要拿多少？A ：
    有跟< 細子仔> 說了5 千阿。B ：你有跟他說了歐？A ：對
    。B ：好（帶上游藥頭販毒男子綽號為< 細子仔> ）」，有
    0000000000號行動電話通訊監察譯文1 紙附卷可憑（見偵一
    卷第397 頁），該監聽內容復經原審當庭勘驗屬實( 見原審
    卷二第36至37頁) ，且為被告、辯護人不爭執，另證人雲群
    文及雲群文均表示該電話內容之聲音係雲群文與李國忠之聲
    音( 見原審卷二第37頁) ，被告李國忠亦如此自承( 見原審
    卷二第37頁) ，足認上開通話內容確係被告李國忠與證人雲
    群文之對話內容無訛。
  (2)證人雲群文就上開通聯譯文之證詞，於98年7 月14日警詢中
    證稱：「警方提示通訊監察譯文（第2 則）：於98年4 月8
    日上午2 時43分35秒，我持用之0000-000000 門號撥入由李
    國忠持用之0000-000000 門號，我叫小武去向李國忠拿5000
    元的安非他命毒品。細主仔我不知道他的名字，他偶爾出現
    在李國忠身邊。樓上是高雄縣鳳山的鳳農市場租屋樓上。向
    李國忠購買5000元安非他命毒品，這次我有買到安非他命毒
    品。」等語( 見警卷第41頁) 。查上開通話內容與證人雲群
    文之結證內容，經相互勾稽比對均互核相符，是證人雲群文
    上開證詞堪予採信。
  6.另證人高漢武於偵查中具結證述：雲群文是李國忠的下游，
    我曾陪雲群文去找李國忠補貨，李國忠的綽號是「貴兄」，
    是在販賣海洛因及安非他命，雲群文都是叫李國忠「貴兄」
    或「大仔」，雲群文每天打電話給李國忠說要加油，其實是
    要補貨的意思，加油就是要拿海洛因，如果說要喝蠻牛，就
    是去拿安非他命等語( 偵三卷第139 至140 、191 至193 頁
    ) 。證人高漢武之證詞核與證人雲群文上開證詞相符，益徵
    證人雲群文指證被告李國忠有附表一編號第3 至7 號所示販
    賣海洛因及甲基安非他命犯行，堪信為真正。
  7.被告及辯護意旨雖以前揭情詞置辯。然查，被告李國忠與雲
    群文2 人迭自警詢、偵查、乃至原審準備程序中均未曾提及
    其係共同合資向綽號「阿妹仔」之人購買毒品，被告李國忠
    於警詢及偵查中復且陳述其毒品來源是跟綽號叫「阿財」的
    男子購買( 見偵一卷第34頁、第366 頁) ，而未曾提及另向
    「阿妹仔」購買毒品，故被告李國忠辯稱其與雲群文共同合
    資向「阿妹仔」購買毒品之真實性，顯屬有疑。又觀諸上開
    被告李國忠與證人雲群文間之通聯譯文內容顯示，雲群文均
    係直接在電話中與被告李國忠相約交付毒品之時間、地點，
    此核與一般毒品買賣約定方式相同，若如被告李國忠所辯稱
    係合資購買，則其不可能在未確定取得毒品之前，即直接與
    證人雲群文約定交貨地點。況且，若被告李國忠果真係與雲
    群文合資向「阿妹仔」購買毒品，則其當無隱瞞掩飾之必要
    ，然其卻於警詢及偵訊中均未敢承認曾持上開手機與雲群文
    聯絡，顯見被告李國忠與證人雲群文聯絡之目的實係為販賣
    毒品。又被告李國忠於原審審理時供稱：我與雲群文2 人之
    前在監所認識，我之前是賣衣服，雲群文出來之後想創業，
    想賣衣服，所以他跟我買衣服去賣等語( 見原審卷二第155
    頁、第269 頁) ，然雲群文不僅未曾為與被告李國忠相同之
    供述，甚至於原審訊問時證稱：我沒有一起與被告李國忠合
    作其他事業等語在卷可稽( 見原審卷二第246 頁) ，且證人
    高漢武亦於偵查中具結證稱：李國忠職業都是在賣毒品，沒
    有在路邊攤賣衣服等語甚明( 見偵三卷第191 至192 頁) 。
    足見被告李國忠辯稱其在作生意賣衣服、雲群文也有跟他買
    衣服去賣云云，顯屬臨訟虛構之詞，自難憑採。
  8.證人雲群文雖於原審審判中翻異前詞，證稱：我沒有向被告
    李國忠買過毒品，我是與李國忠向綽號「阿妹仔」合資購買
    毒品，我於檢察官面前稱毒品來自李國忠等語係為挾怨報復
    ，因警察說是李國忠出賣我，且李國忠說要幫我請律師，後
    來也沒有幫我請云云。惟查，證人雲群文前於偵訊中多次指
    證被告李國忠販賣毒品予其個人以及莊景成、黃惠國等人明
    確，復能就通訊監察譯文內容一一詳實說明，並能清楚交待
    購毒細節，若僅係挾怨報復，自不可能陳述如此完整明確，
    且其陳述情節均與通聯內容符合，是其證稱係為挾怨報復才
    如此證述等語，即不可採。再查，據證人雲群文於原審審理
    中證述：附表一編號3 、4 、5 這三次合資購買毒品，「阿
    妹仔」都有出現，附表一編號6 、7 這2 次我找高漢武前往
    ，「阿妹仔應該也有在現場」等語( 原審卷二第254 頁)。
    然證人高漢武於警詢及偵查中均未曾表示有見過「阿妹仔」
    這個人。又證人雲群文於原審審理中表示：我沒有跟「阿妹
    仔」聯絡過，而是我去找李國忠，要李國忠聯絡「阿妹仔」
    ，然後「阿妹仔」會約李國忠看約在哪裡見面等語( 見原審
    卷二第243 、244 頁) ，亦與被告李國忠陳述「阿妹仔住在
    鳳農市場的旅社內，我都是直接去旅社找她」( 見原審卷二
    第256 、271 頁) 等語矛盾。另證人郭于禎於98年4 月12日
    下午7 時16分29秒許，以門號0000000000之行動電話與持門
    號0000000000行動電話之不詳人士聯絡，其通話內容為：「
    A ( 郭于禎) ：郵局的是寄機( 飛機) ，還是限時掛號？B
    ：寄機，等一下回去再講。」( 見警卷第63頁) ，而證人郭
    于禎於98年5 月1 日警詢筆錄中解釋該通聯譯文內容時表示
    ：是因為當時我和高漢武都在澎湖，我是跟朋友『妹仔』談
    要寄茶葉給高漢武的事情，我不曉得『妹仔』真實姓名，他
    是雲群文的朋友，是雲群文叫我打電話去向『妹仔』詢問的
    」等語( 見警卷第54頁) ，可知「妹仔」乃另有其人，且與
    證人雲群文原本即互相認識，是證人雲群文於審理中證稱：
    我沒有跟「阿妹仔」聯絡過，我過去找李國忠，「阿妹仔」
    都會在李國忠那裡( 見原審卷二第243 頁) 等語，即與前開
    證人郭于禎警詢筆錄及通聯譯文內容有異。承上所述，既「
    阿妹仔」確係另有其人，故縱證人雲群文與被告李國忠於審
    判中對於「阿妹仔」之外形特徵描述相近，亦難遽為有利於
    被告李國忠之認定，而證人雲群文於審判中所言，既有上述
    諸多矛盾扞格之處，自難遽採為有利被告李國忠之認定。且
    證人雲群文曾於98年5 月1 日偵查中表示：我於警詢中所述
    毒品部分不實在( 按雲群文於警詢之初否認向被告李國忠購
    買毒品) ，因為李國忠要我扛下毒品罪責，警詢筆錄當時李
    國忠在我附近製作筆錄，我無法自由陳述，李國忠在外面很
    多朋友，他如果要找人對我不利，我會有生命威脅，看守所
    內李國忠亦曾擔任過幹部，我怕他會透過管理員整我等語(
    見偵一卷第356 至357 頁) ，顯見被告李國忠於審判中在場
    對於證人雲群文應有相當程度之壓力存在，致其有無法自由
    陳述之可能，故自應以證人雲群文於被告李國忠並未在場之
    偵查中所言，較屬可採。辯護意旨未舉出證人雲群文審理中
    所述有何較可信之具體理由，空以其業於審判中具結，明知
    若未據實陳述，將會受偽證罪之處罰，仍為與偵查中不相一
    致之陳述，足見其審判中之證詞較為可採云云，即無足採。
    另證人高漢武於本院作證時亦翻異，改稱：我是向雲群文購
    買毒品，雲群文是開車去拿毒品，我在車上等，然後他就會
    拿毒品回來讓我吸食，我不知道毒品是不是被告李國忠拿給
    雲群文，我只是聽到他們二個有打手機通話，雲群文都稱呼
    李國忠是「老大、老闆」，所以我認為雲群文拿貨的上游就
    是李國忠云云( 本院卷第91頁反面) ，應係顧及被告李國忠
    同在法庭而為迴護被告李國忠之詞，亦無可採。
  (三)按政府為維護人民健康及社會秩序，對於販賣毒品之行為查
    緝甚嚴，況海洛因、甲基安非他命之價格昂貴，取得不易，
    茍無利潤可圖，一般人當無可能甘冒被查緝法辦及科處重刑
    之危險，平白無端販賣毒品。衡諸常情，被告李國忠販賣海
    洛因、甲基安非他命之價格必定較其販入之價格為高，而有
    從中賺取買賣差價以牟利之情形，應可認定。是被告李國忠
    販賣第一、二級毒品，具有營利之意圖甚明。
  (四)綜上所述，被告李國忠有附表一所示犯行，已經證人黃惠國
    、雲群文、郭于禎於偵查中指證詳實，核與通訊監察譯文及
    證人高漢武於偵查中之證詞悉相符合。被告李國忠所辯，核
    係飾卸之詞，一無可採。本件事證明確，被告李國忠犯行洵
    堪認定。
三、按毒品危害防制條例第4 條已於98年5 月20日修正公布，針
    對當次公布之修正條文，未另訂施行日期，而法規之制定與
    修正，如有特定生效日之必要者，依中央法規標準法第14條
    或第20條第2 項準用第14條之規定，應分別特定其施行日期
    。法規制定或前次修正基於特殊原因所特定之施行日期，並
    不適用於日後修正或再次修正之條文；至原毒品危害條例條
    例第36條所規定：「本條例自公布後6 個月施行」，核其所
    稱「本條例」係指92年7 月9 日修正公布之該條例，並非指
    98年5 月20日公布之部分修正條文。是98年5 月20日公布之
    毒品危害防制條例修正條文之生效日期，應依中央法規標準
    法第13條之規定，自公布日起至第3 日即98年5 月22日發生
    效力（司法院98年6 月29日院台廳刑一字第098001 4643 號
    函亦同此見解）。本件被告李國忠行為後，毒品危害防制條
    例業於98年5 月20日修正公布，並於同年5 月22日生效，其
    中就販賣第一級毒品犯行所得併科之罰金上限部分，業由修
    正前之1000萬元提高為修正後之2000萬元，販賣第二級毒品
    犯行所得併科之罰金上限部分，則由修正前之700 萬元提高
    為修正後之1000萬元，經比較新舊法之結果，自應以修正前
    之規定較有利於被告李國忠。
四、查海洛因及甲基安非他命分別係毒品危害防制條例第2 條第
    2 項第1 款、第2 款所定之第一級、第二級毒品，依法不得
    持有及販賣。故核被告李國忠所為，係犯修正前毒品危害防
    制條例第4 條第1 項、第2 項之販賣第一級毒品罪及販賣第
    二級毒品罪。其所犯如附表一所示各次販賣第一級及第二級
    毒品罪，犯意各別、行為互殊，應予分論併罰。被告販賣第
    一、二級毒品前，持有第一、二級毒品之犯行，已為其後之
    販賣行為所吸收，不另論罪。又被告李國忠前因違反毒品危
    害防制條例案件，經原審法院以94年度訴字第1059號判決各
    處有期徒刑8 月、8 月、1 年2 月、8 月，應執行有期徒刑
    2 年8 月確定；復因違反毒品危害防制條例案件，經原審法
    院以94年度訴字第3718號判決各處有期徒刑9 月、5 月，應
    執行有期徒刑1 年2 月確定；又上開案件經原審法院以96年
    度聲減字第3196號裁定分別減刑並定應執行刑為有期徒刑7
    月、1 年4 月確定，經接續執行，於96年12月29日縮短刑期
    執行完畢，有臺灣高等法院被告前案紀錄表1 份在卷可考。
    被告李國忠於受有期徒刑之執行完畢後5 年內，故意再犯本
    案有期徒刑以上之7 罪，均為累犯，應依刑法第47條第1 項
    規定，加重其刑( 販賣第一級毒品罪法定本刑為死刑、無期
    徒刑部分，依法不得加重) 。又按同為販賣第一級毒品之人
    ，其原因動機不一，犯罪情節未必盡同，或有大盤毒梟者，
    亦有中、小盤之分，甚或僅止於吸毒者同儕間為求互通有無
    之有償轉讓者亦有之，所造成危害社會之程度自屬有異，法
    律科處販賣第一級毒品犯罪所設之法定最低本刑卻同為死刑
    、無期徒刑，不可謂為不重。而被告李國忠販賣如附表一編
    號1 至5 、7 所示第一級毒品海洛因犯行，所得各僅為3500
    至5000元，販賣次數為6 次，衡其獲利非多，販賣數量、模
    式、規模、次數等亦難與大盤毒梟相提併論，如依法定最輕
    本刑之無期徒刑科處，難謂符合刑罰之相當性，容有情輕法
    重而可憫之處，爰依刑法第59條規定，各酌以減輕其刑，並
    依法先加後減之。
五、被告李國忠犯罪事證明確，原審據以論處被告罪刑，固非無
    見。惟查：(一)原判決事實欄未認定被告李國忠係基於營利之
    意圖而販賣第一、二級毒品，理由欄亦未說明憑以認定被告
    李國忠係基於營利之意圖而販賣第一、二級毒品之具體理由
    ，尚有疏漏。(二)原判決認為被告李國忠應依修正後毒品危害
    防制條例第4 條第1 項、第2 項規定論處罪刑，適用法則顯
    有未當。被告李國忠上訴意旨否認犯罪，檢察官上訴意旨指
    摘原判決依刑法第59條規定減刑不當，雖均無理由，惟原判
    決既有前開可議之處，自應由本院將原判決關於被告李國忠
    部分撤銷改判。爰審酌被告李國忠明知第一級毒品海洛因與
    第二級毒品甲基安非他命戕害施用者身體健康至深且鉅，且
    施用毒品者更有可能為購買毒品鋌而走險，進而為竊盜、搶
    奪、強盜等犯罪行為，危害社會治安甚深，竟仍多次販賣第
    一級毒品海洛因及第二級毒品甲基安非他命並因而獲利，本
    應就其犯行賦予相當程度之責難，且被告李國忠犯後始終否
    認犯行，未見悔意，惟念其各次販售毒品之數量甚微，所獲
    利之金額不高等一切情狀，分別量處如附表一所示之刑。又
    按法律上屬於自由裁量之事項，法院就自由裁量權之行使，
    除不得逾越法律所規定範圍之外部性界限外，尚應受比例原
    則、公平正義原則之規範，謹守法律秩序之理念，體察法律
    之規範目的，使其結果實質正當，合於裁量之內部性界限，
    俾與立法本旨相契合。刑法第51條第5 款規定數罪併罰，宣
    告多數有期徒刑者，應於各刑中之最長期以上，各刑合併之
    刑期以下，定其應執行之刑期，但不得逾30年，其就數罪併
    罰，固非採併科主義，而係採限制加重主義，就俱發各罪中
    ，以最重之宣告刑為基礎，由法院參酌他罪之宣告刑，裁量
    加重定之，且不得逾法定之30年最高限制，此即外部性界限
    。然上揭定其應執行刑，既屬刑法賦予法院自由裁量之事項
    ，其應受內部性界限之拘束，即應就各別刑罰規範之目的、
    輕重罪間體系之平衡、整體犯罪非難評價、各行為彼此間之
    偶發性、與被告前科之關聯性、各行為所侵害法益之專屬性
    或同一性、數罪對法益侵害之加重效應、罪數所反映之被告
    人格特性與犯罪傾向、社會對特定犯罪例如一再殺人或販毒
    行為處罰之期待等，為綜合判斷外，並須參酌上開實現刑罰
    公平性，為妥適之裁量（最高法院96年度台上字第7583 號
    判決意旨參照）。本院斟酌被告李國忠所犯如附表一所示之
    7 次犯行，均係出於相同之犯罪動機，且侵害之法益種類同
    一，其各次犯行對於法益侵害之加重程度並非得以毫無差別
    逐次遞加，並考量社會對被告犯罪行為之整體評價等因素加
    以綜合判斷，爰定如主文第2 項所示之應執行刑，以昭炯戒
    。
六、扣案如附表二編號2 所示物品，係被告李國忠所有，業據其
    自承在案( 見原審卷二第267 頁) ，且為供被告李國忠犯附
    表一所示各次販賣毒品犯行所用之物，此有相關通聯譯文在
    卷可佐，應依毒品危害防制條例第19條第1 項規定，於被告
    李國忠販賣第一級、第二級毒品罪名項下均宣告沒收。又被
    告李國忠各次販賣第一級毒品海洛因及販賣第二級毒品甲基
    安非他命所得( 詳如附表一所示) ，雖未扣案，仍應依毒品
    危害防制條例第19條第1 項規定，分別於被告販賣第一級、
    第二級毒品主刑項下宣告沒收，如全部或一部不能沒收時，
    以其財產抵償之。至附表二編號1 、3 、4 、5 所示之扣案
    物品，查無積極證據足認係供被告李國忠犯本案之罪所用或
    其因犯本案之罪所得之物，附表二編號6 至8 所示物品，則
    與本案無直接關聯性，均不予宣告沒收。
七、原判決關於同案被告郭于禎部分，未經上訴，本院自不予論
    述。
據上論結，應依刑事訴訟法第369 條第1 項前段、第364 條、第
299 條第1 項前段，修正前毒品危害防制條例第4 條第1 項、第
2 項，毒品危害防制條例第19條第1 項，刑法第11條、第47條第
1 項、第59條、第51條第5 款、第9 款，判決如主文。
本案經檢察官高碧霞到庭執行職務。
中    華    民    國  100     年    5     月    19    日
                  刑事第九庭    審判長法  官   莊秋桃
                                      法  官   田平安
                                      法  官   范惠瑩
以上正本證明與原本無異。
如不服本判決應於收受本判決後10日內向本院提出上訴書狀，其
未敘述上訴理由者，並得於提起上訴後10日內向本院補提理由書
狀（均須按他造當事人之人數附繕本）「切勿逕送上級法院」。
中    華    民    國  100     年    5     月    19    日
                                      書記官   戴育婷
附錄本案論罪科刑法條：
修正前毒品危害防制條例第4條第1項、第2項
製造、運輸、販賣第一級毒品者，處死刑或無期徒刑；處無期徒
刑者，得併科新臺幣1 千萬元以下罰金。
製造、運輸、販賣第二級毒品者，處無期徒刑或 7 年以上有期
徒刑，得併科新臺幣7 百萬元以下罰金。
附表一：被告李國忠販賣毒品一覽表
 ┌──┬─────┬───────┬──────┬───┬─────┬───────┬──────┬─────┐
 │編號│時     間 │地         點 │販賣毒品名稱│購毒者│數量或販賣│是否完成販賣左│  備    註  │所犯之罪及│
 │    │          │              │            │      │毒品金額（│列毒品而既遂  │            │所處之刑  │
 │    │          │              │            │      │新臺幣）  │              │            │          │
 ├──┼─────┼───────┼──────┼───┼─────┼───────┼──────┼─────┤
 │ 1  │98年2月4日│高雄市鳳山區鳳│第一級毒品海│黃惠國│    3500元│    是（既遂）│黃惠國與莊景│李國忠犯販│
 │    │上午8 時21│農市場        │洛因        │莊景成│          │              │成共同購買  │賣第一級毒│
 │    │分許      │              │            │      │          │              │            │品罪，累犯│
 │    │          │              │            │      │          │              │            │，處有期徒│
 │    │          │              │            │      │          │              │            │刑拾捌年。│
 │    │          │              │            │      │          │              │            │扣案如附表│
 │    │          │              │            │      │          │              │            │二編號2 所│
 │    │          │              │            │      │          │              │            │示之物沒收│
 │    │          │              │            │      │          │              │            │；未扣案之│
 │    │          │              │            │      │          │              │            │販賣第一級│
 │    │          │              │            │      │          │              │            │毒品所得新│
 │    │          │              │            │      │          │              │            │臺幣參仟伍│
 │    │          │              │            │      │          │              │            │佰元沒收，│
 │    │          │              │            │      │          │              │            │如全部或一│
 │    │          │              │            │      │          │              │            │部不能沒收│
 │    │          │              │            │      │          │              │            │時，以其財│
 │    │          │              │            │      │          │              │            │產抵償之。│
 ├──┼─────┼───────┼──────┼───┼─────┼───────┼──────┼─────┤
 │ 2  │98年2月6日│高雄市鳳山區鳳│第一級毒品海│黃惠國│    3500元│    是（既遂）│黃惠國與莊景│李國忠犯販│
 │    │凌晨0 時44│農市場        │洛因        │莊景成│          │              │成共同購買  │賣第一級毒│
 │    │分許      │              │            │      │          │              │            │品罪，累犯│
 │    │          │              │            │      │          │              │            │，處有期徒│
 │    │          │              │            │      │          │              │            │刑拾捌年。│
 │    │          │              │            │      │          │              │            │扣案如附表│
 │    │          │              │            │      │          │              │            │二編號2 所│
 │    │          │              │            │      │          │              │            │示之物沒收│
 │    │          │              │            │      │          │              │            │；未扣案之│
 │    │          │              │            │      │          │              │            │販賣第一級│
 │    │          │              │            │      │          │              │            │毒品所得新│
 │    │          │              │            │      │          │              │            │臺幣參仟伍│
 │    │          │              │            │      │          │              │            │佰元沒收，│
 │    │          │              │            │      │          │              │            │如全部或一│
 │    │          │              │            │      │          │              │            │部不能沒收│
 │    │          │              │            │      │          │              │            │時，以其財│
 │    │          │              │            │      │          │              │            │產抵償之。│
 ├──┼─────┼───────┼──────┼───┼─────┼───────┼──────┼─────┤
 │ 3  │98年4月1日│高雄市鳳山區鳳│第一級毒品海│雲群文│    5000元│    是（既遂）│郭于禎陪同前│李國忠犯販│
 │    │下午5 時23│農市場        │洛因        │      │          │              │往購毒      │賣第一級毒│
 │    │分許      │              │            │      │          │              │            │品罪，累犯│
 │    │          │              │            │      │          │              │            │，處有期徒│
 │    │          │              │            │      │          │              │            │刑貳拾年。│
 │    │          │              │            │      │          │              │            │扣案如附表│
 │    │          │              │            │      │          │              │            │二編號2 所│
 │    │          │              │            │      │          │              │            │示之物沒收│
 │    │          │              │            │      │          │              │            │；未扣案之│
 │    │          │              │            │      │          │              │            │販賣第一級│
 │    │          │              │            │      │          │              │            │毒品所得新│
 │    │          │              │            │      │          │              │            │臺幣伍仟元│
 │    │          │              │            │      │          │              │            │沒收，如全│
 │    │          │              │            │      │          │              │            │部或一部不│
 │    │          │              │            │      │          │              │            │能沒收時，│
 │    │          │              │            │      │          │              │            │以其財產抵│
 │    │          │              │            │      │          │              │            │償之。    │
 ├──┼─────┼───────┼──────┼───┼─────┼───────┼──────┼─────┤
 │ 4  │98年4月3日│高雄市鳳山區鳳│第一級毒品海│雲群文│    5000元│    是（既遂）│            │李國忠犯販│
 │    │上午5 時19│農市場        │洛因        │      │          │              │            │賣第一級毒│
 │    │分許      │              │            │      │          │              │            │品罪，累犯│
 │    │          │              │            │      │          │              │            │，處有期徒│
 │    │          │              │            │      │          │              │            │刑貳拾年。│
 │    │          │              │            │      │          │              │            │扣案如附表│
 │    │          │              │            │      │          │              │            │二編號2 所│
 │    │          │              │            │      │          │              │            │示之物沒收│
 │    │          │              │            │      │          │              │            │之；未扣案│
 │    │          │              │            │      │          │              │            │之販賣第一│
 │    │          │              │            │      │          │              │            │級毒品所得│
 │    │          │              │            │      │          │              │            │新臺幣伍仟│
 │    │          │              │            │      │          │              │            │元沒收，如│
 │    │          │              │            │      │          │              │            │全部或一部│
 │    │          │              │            │      │          │              │            │不能沒收時│
 │    │          │              │            │      │          │              │            │，以其財產│
 │    │          │              │            │      │          │              │            │抵償之。  │
 ├──┼─────┼───────┼──────┼───┼─────┼───────┼──────┼─────┤
 │ 5  │98年4月4日│高雄市○○路與│第一級毒品海│雲群文│    5000元│    是（既遂）│通訊監察譯文│李國忠犯販│
 │    │下午4 時43│市中路口之小北│洛因        │（雲群│          │              │明確顯示雲群│賣第一級毒│
 │    │分許      │百貨前        │            │文旋轉│          │              │文係先向被告│品罪，累犯│
 │    │          │              │            │賣予陳│          │              │李國忠「補貨│，處有期徒│
 │    │          │              │            │勵志）│          │              │」（即購買50│刑貳拾年。│
 │    │          │              │            │      │          │              │00元海洛因）│扣案如附表│
 │    │          │              │            │      │          │              │後，再前往高│二編號2 所│
 │    │          │              │            │      │          │              │雄市○○路，│示之物沒收│
 │    │          │              │            │      │          │              │行經高雄火車│；未扣案之│
 │    │          │              │            │      │          │              │站，嗣到達高│販賣第一級│
 │    │          │              │            │      │          │              │雄市○○路與│毒品所得新│
 │    │          │              │            │      │          │              │市中路口小北│臺幣伍仟元│
 │    │          │              │            │      │          │              │百貨前販賣並│沒收，如全│
 │    │          │              │            │      │          │              │交付海洛因與│部或一部不│
 │    │          │              │            │      │          │              │陳勵志      │能沒收時，│
 │    │          │              │            │      │          │              │            │以其財產抵│
 │    │          │              │            │      │          │              │            │償之。    │
 ├──┼─────┼───────┼──────┼───┼─────┼───────┼──────┼─────┤
 │ 6  │98年4月7日│高雄縣鳳山市鳳│第二級毒品甲│雲群文│    2500元│    是（既遂）│雲群文請高漢│李國忠犯販│
 │    │下午2 時27│農市場        │基安非他命  │      │          │              │武前往交付現│賣第二級毒│
 │    │分許      │              │            │      │          │              │金及取回甲基│品罪，累犯│
 │    │          │              │            │      │          │              │安非他命    │，處有期徒│
 │    │          │              │            │      │          │              │            │刑柒年陸月│
 │    │          │              │            │      │          │              │            │。扣案如附│
 │    │          │              │            │      │          │              │            │表二編號2 │
 │    │          │              │            │      │          │              │            │所示之物沒│
 │    │          │              │            │      │          │              │            │收；未扣案│
 │    │          │              │            │      │          │              │            │之販賣第二│
 │    │          │              │            │      │          │              │            │級毒品所得│
 │    │          │              │            │      │          │              │            │新臺幣貳仟│
 │    │          │              │            │      │          │              │            │伍佰元沒收│
 │    │          │              │            │      │          │              │            │，如全部或│
 │    │          │              │            │      │          │              │            │一部不能沒│
 │    │          │              │            │      │          │              │            │收時，以其│
 │    │          │              │            │      │          │              │            │財產抵償之│
 │    │          │              │            │      │          │              │            │。        │
 ├──┼─────┼───────┼──────┼───┼─────┼───────┼──────┼─────┤
 │ 7  │98年4 月8 │高雄縣鳳山市鳳│第一級毒品海│雲群文│    5000元│    是（既遂）│雲群文請高漢│李國忠犯販│
 │    │日凌晨2 時│農市場        │洛因        │      │          │              │武前往交付現│賣第一級毒│
 │    │43分許    │              │            │      │          │              │金及取回海洛│品罪，累犯│
 │    │          │              │            │      │          │              │因          │，處有期徒│
 │    │          │              │            │      │          │              │            │刑貳拾年。│
 │    │          │              │            │      │          │              │            │扣案如附表│
 │    │          │              │            │      │          │              │            │二編號2 所│
 │    │          │              │            │      │          │              │            │示之物沒收│
 │    │          │              │            │      │          │              │            │；未扣案之│
 │    │          │              │            │      │          │              │            │販賣第一級│
 │    │          │              │            │      │          │              │            │毒品所得新│
 │    │          │              │            │      │          │              │            │臺幣伍仟元│
 │    │          │              │            │      │          │              │            │沒收，如全│
 │    │          │              │            │      │          │              │            │部或一部不│
 │    │          │              │            │      │          │              │            │能沒收時，│
 │    │          │              │            │      │          │              │            │以其財產抵│
 │    │          │              │            │      │          │              │            │償之。    │
 └──┴─────┴───────┴──────┴───┴─────┴───────┴──────┴─────┘
附表二：扣案物品
  ┌──┬──────────────┬───┬─────┬───┐
  │編號│扣押物                      │數量  │扣押處所  │持有人│
  ├──┼──────────────┼───┼─────┼───┤
  │ 1  │現金新台幣613500元（壹仟元鈔│558張 │高雄市建國│李國忠│
  │    │48 6張、貳仟元鈔61張、伍佰元│      │四路116號 │      │
  │    │鈔11張 ）                   │      │          │      │
  ├──┼──────────────┼───┤          │      │
  │ 2  │NOKIA手機                   │1支   │          │      │
  │    │IMEI：000000000000000       │      │          │      │
  │    │(含門號0000000000號SIM卡1張)│      │          │      │
  ├──┼──────────────┼───┤          │      │
  │ 3  │SONY ERICSSON白色手機       │1支   │          │      │
  │    │IMEI ：00000000000000000    │      │          │      │
  │    │（含門號0000000000號SIM 卡1 │      │          │      │
  │    │張）                        │      │          │      │
  ├──┼──────────────┼───┤          │      │
  │ 4  │ASUS PDA手機                │1支   │          │      │
  │    │IMEI：000000000000000       │      │          │      │
  ├──┼──────────────┼───┤          │      │
  │ 5  │SONY ERICSSON紅色手機       │1支   │          │      │
  │    │IMEI：000000000000000       │      │          │      │
  │    │( 含門號0000000000號SIM 卡1 │      │          │      │
  │    │張)                         │      │          │      │
  ├──┼──────────────┼───┤          │      │
  │ 6  │房客付費明細表              │1張   │          │      │
  ├──┼──────────────┼───┤          │      │
  │ 7  │聯絡簿                      │1本   │          │      │
  ├──┼──────────────┼───┤          │      │
  │ 8  │范結瑞名片                  │1張   │          │      │
  └──┴──────────────┴───┴─────┴───┘